臺灣橋頭地方法院刑事判決　
110年度重訴字第9號
公  訴  人  臺灣橋頭地方檢察署檢察官
被      告  陳榮彬


            陳誠  


上列被告等因違反毒品危害防制條例等案件，經檢察官提起公訴
（110年度偵字第10263號、110年度少連偵字第157號），本院判
決如下：
    主  文
丁○○犯如附表二所示之罪，各處如附表二主文欄所示之刑及沒收
。應執行有期徒刑壹年，如易科罰金，以新臺幣壹仟元折算壹日
。
丙○犯如附表二所示之罪，各處如附表二主文欄所示之刑。不得
易科罰金部分，應執行有期徒刑壹年；得易科罰金部分，應執行
有期徒刑玖月，如易科罰金，以新臺幣壹仟元折算壹日。
    事  實
一、丁○○、丙○與己○○（另行審結）為朋友關係。緣己○○不滿黎
    世偉前曾抱怨向其購買之毒品數量不足，便於民國110 年6 
    月7 日20時31分許，趁黎世偉再度到其當時位於高雄市○○區
    ○○路○○巷00號之住處時，對黎世偉恫稱：「等一下有人來就
    會處理你，不用我動手」等語，復撥打電話指示丁○○、丙○2
     人前來，己○○、丁○○及丙○即共同基於傷害之犯意聯絡，由
    丁○○、丙○先徒手毆打黎世偉，丙○再以高溫之鐵尺燙傷黎世
    偉之右手前臂及臉頰，己○○並以高溫之電鑽作勢鑽黎世偉之
    胸口。隨後丙○另基於使人行無義務之事之強制犯意，持鐵
    尺鏟起己○○上開住處門口之狗屎，命黎世偉食用，丁○○、己○○則分別在旁以手機拍攝、觀看，黎世偉表示拒絕，丙○即
    對黎世偉嚇稱：「不吃相不相信我砍你」等語，丁○○見狀亦
    基於與丙○共同使人行無義務之事之強制犯意聯絡，在一旁
    作勢要毆打黎世偉，黎世偉恐自己又遭傷害，遂依指示以嘴
    巴咬狗屎後立即吐掉。嗣己○○、丁○○及丙○又承前之傷害犯
    意聯絡，分別持木棍或鐵尺等工具毆打黎世偉之身體，造成
    黎世偉受有右手前臂、臉頰燙傷等多處傷害，黎世偉因此心
    生畏懼而不敢再反抗，並應允在己○○上址住處留宿。詎己○○
    於翌（8 ）日再基於使人行無義務之事之強制犯意，對黎世
    偉恫稱：「如不願意簽本票及機車讓渡書，就不讓你走」等
    語，黎世偉因恐懼再遭施暴，而依己○○之指示，於110 年6 
    月11日簽立面額新臺幣（下同）2 萬元之本票、車牌號碼00
    0-0000號機車之讓渡書交付己○○。
二、丁○○、丙○共同基於傷害、使人行無義務之事之強制犯意聯
    絡，於110 年6 月18日21時許，趁黎世偉替己○○至「高大美
    杏生醫院」（址設高雄市○○區○○○路0 號）跑腿之際，由丁○○駕駛車輛搭載丙○到該處，並向黎世偉恫稱：「不上車就打
    你」等語，丙○亦催促黎世偉上車，黎世偉因擔心遭到不利
    而進入丁○○所駕駛之車輛內。嗣丁○○、丙○將黎世偉帶至址
    設高雄市○○區○○里000000號之「三奶宮」，在該處一同以徒
    手或持鐵棍、皮帶之方式毆打黎世偉，並要求黎世偉手拿燒
    燙之打火機，造成黎世偉右手第五掌骨骨折，左上臂暨左膝
    瘀血，前胸、左後頸、左肘、右前臂暨右手多處擦傷，及左
    前胸腫等傷害。
三、乙○○因故懷疑己○○竊取其車鑰匙，己○○得知後心生不滿，而
    與乙○○於110 年7 月18日0 時許，在位於高雄市岡山區大莊
    路、大莊路326巷交岔口之鐵皮屋內發生衝突，己○○遂夥同
    丁○○、丙○一起徒手毆打乙○○，乙○○不堪遭圍毆而無力反抗
    即跪倒在地。己○○復基於以強暴、脅迫等非法方法，使人施
    用第二級毒品甲基安非他命之犯意，手持刀子架在乙○○頸部
    ，對乙○○恫稱：「你要是不吸，就拿刀砍你」、「你最好一
    直吸，林北沒有喊停你不能停」等語，命令乙○○以玻璃球吸
    食器施用甲基安非他命；此外尚與丁○○、丙○共同基於使人
    行無義務之事之強制犯意聯絡，由己○○指示乙○○手持高溫之
    蚊香、唱歌道歉，並以狗鍊套住乙○○之頸部，丙○則要求乙○○咬住捲有鞭炮之香菸，且加以點燃，丁○○尚命令乙○○擁抱
    、親吻己○○飼養之犬隻，乙○○因畏懼再遭傷害而聽命完成上
    開行為，詎己○○嗣又持開山刀刺砍乙○○之背部，致乙○○失血
    過多不支倒地。乙○○直至110年7月19日，始與女友庚○○趁己○○、丙○不注意之際，離開「和源旅社」（址設高雄市○○區○○路000號，詳下述「四」部分）前去就醫，經診斷受有上背
    部撕裂傷約2 公分、上背部及臀部挫傷、頭皮及臉部擦挫傷
    、肢體多處擦傷等傷害（傷害部分業經乙○○撤回告訴，檢察
    官就丁○○、丙○為不起訴處分）。
四、己○○於110 年7 月18日12時04分許，與丙○一同將乙○○、庚○○自前述鐵皮屋帶至「和源旅社」休息，期間丙○藉故向庚○○
    拿取所持用之OPPO廠牌藍色手機，因其缺錢花用，明知無清
    償債務之能力，仍意圖為自己不法之所有，基於詐欺取財之
    概括犯意，於110 年7 月19日15時37分許，操作上開手機登
    入庚○○之facebook帳號，佯裝係庚○○本人，而傳送訊息向庚○○之友人即暱稱「阿呆漢」者借款，嗣又於同日16時許，以
    相同方式向庚○○之友人即暱稱「家宏」者借款，然因「阿呆
    漢」、「家宏」均未同意借款，丙○未能得逞。
五、末因黎世偉、乙○○及庚○○報警處理，警方遂於110年8月1日
    、同年月2日分別前往高雄市○○區○○路000號7樓707房、高雄
    市○○區○○路00號，拘提丁○○暨己○○、丙○到案，並扣得如附
    表一編號1至5所示之物，附表一編號6之開山刀則係警方於
    同年7月19日，另案搜索前述鐵皮屋後扣押在案，始悉上情
    。
六、案經黎世偉、乙○○、庚○○訴由高雄市政府警察局岡山分局報
    告臺灣橋頭地方檢察署檢察官偵查起訴。
    理  由
壹、證據能力部分
    刑事訴訟法第159 條之5 規定，被告以外之人於審判外之陳
    述，雖不符前4 條之規定，而經當事人於審判程序同意作為
    證據，法院審酌該言詞陳述或書面陳述作成時之情況，認為
    適當者，亦得為證據。準此，本判決所引用各項被告以外之
    人審判外言詞或書面陳述，性質上雖屬傳聞證據，然審酌此
    等陳述作成時之外部情況俱無不當，復經檢察官、被告丁○○
    及丙○皆明知同法第159 條第1 項不得作為證據之情形，仍
    表示同意具有證據能力（院二卷第53頁），嗣於審判程序業
    經依法調查，乃認作為證據應屬適當，自得採為認定事實之
    依據。
貳、實體部分
一、前揭犯罪事實業據被告丁○○、丙○均坦承不諱，且分別有下
    列證據可佐，足認被告2人自白與事實相符：    
  ㈠犯罪事實一、二：證人即告訴人黎世偉（下稱黎世偉）、證
    人即共同被告己○○（下稱己○○）之證詞，及高雄市政府警察
    局岡山分局搜索扣押筆錄暨扣押物品目錄表、黎世偉與己○○
    間之訊息紀錄、黎世偉之國軍高雄總醫院岡山分院附設民眾
    診療服務處診斷證明書暨受傷照片、黎世偉手繪現場圖、黎
    世偉所持用手機之翻拍照片、案發現場手機錄影畫面、黎世
    偉與己○○之配偶間之訊息紀錄、路口監視錄影畫面翻拍照片
    ，暨附表一編號1、2之扣案物（警一卷第101-105、109-113
    、265-277、287-319頁、警二卷第347-349頁、偵卷第9-19
    、92-93、99-107、181-185、212-214、262頁）。
  ㈡犯罪事實三、四：證人即告訴人乙○○、庚○○（下稱乙○○、庚○○）、證人即共同被告辛○○、證人己○○之證詞，及高雄市政
    府警察局岡山分局搜索扣押筆錄暨扣押物品目錄表、高雄市
    政府警察局岡山分局扣押筆錄暨扣押物品目錄表、乙○○與庚○○指認己○○住處照片、乙○○之高雄市政府警察局岡山分局尿
    液採正取號代碼對照表暨正修科技大學超微量科技研究中心
    尿液檢驗報告（代號：岡110F224）、高雄市立岡山醫院診
    斷證明書、己○○所持用手機內存檔之現場照片、乙○○之傷勢
    照片、路口監視錄影畫面翻拍照片、高雄市政府警察局岡山
    分局贓物認領保管單、「和源旅社」現場照片、車輛自動辨
    識系統資料、庚○○之facebook訊息紀錄、己○○與facebook暱
    稱「潘靈靈」之訊息紀錄，暨附表一編號6之扣案物（警一
    卷第101-105、109-113、191-194、323-332、343、349-351
    、355-360、373、381、385、389-425、457-463頁、警二卷
    第175、339-402、425-427、447-449、451-463、495-497頁
    、偵卷第27-35、185-189、211、263頁）。
  ㈢從而，本件事證明確，被告丁○○、丙○之犯行俱堪以認定，應
    予依法論科。
二、論罪科刑
  ㈠核被告丁○○、丙○如犯罪事實一、二所為，均係犯刑法第277 
    條第1項傷害罪、同法第304條第1項強制罪；犯罪事實三部
    分，則是犯刑法第304條第1項強制罪。另被告丙○於犯罪事
    實四係犯刑法第339條第3項、第1項詐欺取財未遂罪。
  ㈡復被告丁○○、丙○就犯罪事實一強制罪、犯罪事實二之實施，
    及渠等與己○○就犯罪事實一傷害罪、犯罪事實三強制罪之實
    施，有犯意聯絡及行為分擔，皆為共同正犯。
  ㈢被告丁○○、丙○於犯罪事實一、二及三中，分別持工具或徒手
    毆打黎世偉，強迫黎世偉、乙○○行無義務之事，及被告丙○
    於犯罪事實四中，使用庚○○之facebook帳號，佯裝為庚○○本
    人陸續向「阿呆漢」、「家宏」借款，俱係於密切時地實施
    ，各行為之獨立性極為薄弱，依一般社會健全觀念，在時間
    差距上，難以強行分開，在刑法評價上，以視為數個舉動之
    接續施行，合為包括之一行為予以評價，均屬接續之一行為
    而以一罪論。
  ㈣次按，刑法上一行為而觸犯數罪名之想像競合犯存在之目的
    ，在於避免對於同一不法要素予以過度評價，其所謂「同一
    行為」係指所實行者為完全或局部同一之行為而言。查被告
    丁○○、丙○於犯罪事實二強逼黎世偉上車後，將其帶至「三
    奶宮」毆打，並迫使其為手持燒燙打火機等無義務之事，渠
    等傷害、強制之數行為間，具有犯罪時間上之重疊關係，各
    行為間有完全或局部同一之情形存在，揆諸前揭說明，為想
    像競合犯，應依刑法第55條規定，從一重論以傷害罪。
　㈤被告丁○○所犯之2個傷害罪（犯罪事實一、二）、2個強制罪
    （犯罪事實一、三）間，及被告丙○所犯之2個傷害罪（犯罪
    事實一、二）、2個強制罪（犯罪事實一、三）、1個詐欺取
    財未遂罪（犯罪事實四）間，犯意各別，行為互殊，皆應予
    分論併罰。
　㈥再者，被告丙○於犯罪事實四中，已著手佯以庚○○之名義向「
    阿呆翰」、「家宏」詐取財物之行為，惟因該二人未信以為
    真而無交付任何財物，則被告丙○此部分犯罪行為尚屬未遂
    階段，爰依刑法第25條規定，按既遂犯之刑減輕。
　㈦爰審酌被告丁○○、丙○不思以理性解決糾紛，動輒以犯罪事實
    欄所載各種傷害、逼迫他人為不堪行為之不人道手段宣洩不
    滿，凌虐黎世偉、乙○○之身心，造成黎世偉、乙○○生理與心
    理之重大創傷，另被告丙○尚貪圖不法利益，趁佔有庚○○所
    持用手機之機會，佯以庚○○之名義向他人借貸，所為均有可
    議，復考量黎世偉、乙○○所受傷害程度，及被告丁○○、丙○
    在各次犯行中所扮演之角色輕重，再斟酌被告丙○因無法與
    乙○○、庚○○達成共識，黎世偉則屢次通知未到，而未能調解
    成立（院一卷第451-459頁之本院調解資料參照），另被告
    丁○○已與黎世偉、乙○○私下和解（偵卷第195-197、299頁參
    照），兼衡以被告丁○○、丙○之犯後態度、智識程度及經濟
    狀況等一切情狀（院二卷第 58頁參照），各量處如附表二
    「主文」欄所示之刑，並就渠等得易科罰金之有期徒刑部分
    ，諭知易科罰金之折算標準。
　㈧本院考量刑法第51條數罪併罰定執行刑之立法方式，係採限
    制加重原則，非以累加方式定應執行刑，如以實質累加之方
    式定應執行刑，則處罰之刑度顯將超過其行為之不法內涵，
    而違反罪責原則，並考量因生命有限，刑罰對被告造成之痛
    苦程度，係隨刑度增加而生加乘效果，而非以等比方式增加
    ，是以隨罪數增加遞減其刑罰之方式，當足以評價被告行為
    之不法性之法理（即多數犯罪責任遞減原則）。爰斟酌被告
    丁○○、丙○所犯各罪罪質相同、時間相近，且犯罪事實一、
    二部分被害人同一，渠等又均始終坦承犯行避免司法資源之
    不當浪費，本件犯罪應有所悔悟，茲就渠等分別合併定應執
    行之刑如主文所示（被告丙○所犯得易科罰金、不得易科罰
    金之有期徒刑部分，各別定應執行刑），渠等得易科罰金之
    有期徒刑部分，併諭知易科罰金之折算標準，以資懲儆。
  ㈨又按，刑法第74條第1項規定：「受二年以下有期徒刑、拘役
    或罰金之宣告，而有下列情形之一，認以暫不執行為適當者
    ，得宣告2年以上5年以下之緩刑，其期間自裁判確定之日起
    算：一、未曾因故意犯罪受有期徒刑以上刑之宣告者。二、
    前因故意犯罪受有期徒刑以上刑之宣告，執行完畢或赦免後
    ，五年以內未曾因故意犯罪受有期徒刑以上刑之宣告。」被
    告丁○○、丙○固均請求本院為緩刑宣告，惟查，被告丁○○前
    因毀棄損壞案件，經本院108年度簡字第2875號判決處有期
    徒刑3月、緩刑2年確定，而緩刑期間尚未屆滿，不符上開刑
    法第74條所訂緩刑要件；至被告丙○部分，目前尚未能與黎
    世偉、乙○○、庚○○和解，業如前述，本院併考量其施行本件
    各次暴力犯罪之手段非輕，實應予相當之處罰以收矯正之效
    ，因認不宜諭知緩刑，以上均附此陳明。
  ㈩末按，供犯罪所用之物，屬於犯罪行為人者，得沒收之，宣
    告上述之沒收，有過苛之虞、欠缺刑法上之重要性、犯罪所
    得價值低微，或為維持受宣告人生活條件之必要者，得不宣
    告或酌減之，刑法第38條第2項、第38條之2第2項分別定有
    明文。查證人黎世偉證稱：己○○聽到其抱怨毒品數量之事時
    ，馬上打電話給被告丁○○，叫被告丁○○過來「處理」等語（
    警卷第272頁、偵卷第15頁），被告丁○○亦自承：犯罪事實
    一事發前，己○○有電聯其，要其到場毆打黎世偉，其是使用
    自己所有、如附表一編號1所示之手機與己○○聯繫等情一致
    （警一卷第47頁、偵卷第80頁、院一卷第382頁），爰依刑
    法第38條第2項規定，將附表一編號1之手機隨同被告丁○○如
    犯罪事實一之罪責宣告沒收。至被告丁○○、丙○於犯罪事實
    一、二使用之木棍、鐵尺、皮帶、鐵棍等物皆未扣案，然本
    院斟酌該等工具乃一般日常生活常見之物，價值非高，且可
    輕易取得類同物品，對之諭知沒收就防止再犯之效果有限，
    難認有刑法上之重要性，故均不予沒收之。其餘附表一編號
    2至6所載之扣案物，則待己○○部分審結時處理。以上俱併此
    敘明。
據上論斷，應依刑事訴訟法第299條第1項前段，判決如主文。
本案經檢察官戊○○偵查起訴，檢察官甲○○到庭執行職務。
中　　華　　民　　國　　111 　年　　6 　　月　　13　　日
                  刑事第二庭    審判長法  官  黃右萱
                                      法  官  姚怡菁   
                                      法  官  楊凱婷  
以上正本證明與原本無異。
如不服本判決應於收受判決後 20 日內向本院提出上訴書狀，並
應敘述具體理由。其未敘述上訴理由者，應於上訴期間屆滿後20
 日內向本院補提理由書 (均須按他造當事人之人數附繕本)「切
勿逕送上級法院」。
中　　華　　民　　國　　111 　年　　 6　　月　  13　　日
                                      書記官  王碧蓉

附表一
編號 扣案物品項 備註 1 iphone手機1支（序號000000000000000） 被告丁○○所有，且供犯罪所用之物 2 iphone手機1支（序號000000000000000，保護殼破損） 己○○所有，且供犯罪所用之物 3 oppo手機1支（金色，序號000000000000000） 己○○所有 4 iphone手機1支（白色，序號000000000000000） 己○○所有 5 iphone手機1支（熊圖案保護殼，序號000000000000000） 己○○之配偶所有 6 開山刀1 支 己○○所有，且供犯罪所用之物，另案扣押 

附表二
編號 犯罪事實 主文 1 一 丁○○共同犯傷害罪，處有期徒刑肆月，如易科罰金，以新臺幣壹仟元折算壹日。又共同犯強制罪，處有期徒刑肆月，如易科罰金，以新臺幣壹仟元折算壹日。扣案如附表一編號一所示之物沒收。 丙○共同犯傷害罪，處有期徒刑伍月，如易科罰金，以新臺幣壹仟元折算壹日。又共同犯強制罪，處有期徒刑伍月，如易科罰金，以新臺幣壹仟元折算壹日。 2 二 丁○○共同犯傷害罪，處有期徒刑陸月，如易科罰金，以新臺幣壹仟元折算壹日。 丙○共同犯傷害罪，處有期徒刑柒月。 3 三 丁○○共同犯強制罪，處有期徒刑陸月，如易科罰金，以新臺幣壹仟元折算壹日。 丙○共同犯強制罪，處有期徒刑捌月。 4 四 丙○犯詐欺取財未遂罪，處有期徒刑貳月，如易科罰金，以新臺幣壹仟元折算壹日。 

附錄本案論罪科刑法條
中華民國刑法第277條第1項
傷害人之身體或健康者，處5年以下有期徒刑、拘役或50萬元以
下罰金。

中華民國刑法第304條第1項
以強暴、脅迫使人行無義務之事或妨害人行使權利者，處3年以
下有期徒刑、拘役或9千元以下罰金。

中華民國刑法第339條
意圖為自己或第三人不法之所有，以詐術使人將本人或第三人之
物交付者，處5年以下有期徒刑、拘役或科或併科50萬元以下罰
金。
以前項方法得財產上不法之利益或使第三人得之者，亦同。
前二項之未遂犯罰之。